臺灣桃園地方法院民事裁定            100年度司護字第516號
聲  請  人  桃園縣政府
法定代理人  吳志揚
相  對  人
即受安置人  楊○○    姓名住.
法定代理人  楊○村    姓名住.
            楊○華    姓名住.
上列聲請人聲請安置適當場所事件，本院裁定如下：
    主  文
准將受安置人楊○○自民國一百年十月七日起繼續安置於適當場
所參個月。
聲請程序費用由聲請人負擔。
    理  由
一、本件聲請意旨略以：相對人即受安置人楊○○（女、民國85
    生）係滿15歲之少年，案父（即受安置人之父）因管教案主
    （即受安置人）不當行為，民國（下同）100 年10月04日上
    午對案主以安全帽及鐵製衣架處分，致使案主右肘、右腕以
    及背部多處瘀挫傷。社工員於100 年10月04日接獲通報後由
    家扶中心社工員陪同案主至本中心進行現場安全評估；因受
    安置人自我保護能力不足，且此次事件造成受安置人身心受
    創，考量受安置人返家仍有受暴之虞，又受安置人在無適當
    之人可提供照顧、保護之下，為維護其最佳利益，予以緊急
    安置。按受安置人已於100 年10月04日下午5 時餘緊急安置
    受安置人，並通報鈞院。惟72小時之緊急安置尚不足以保護
    受安置人，是為求受安置人能得到更適切之保護照顧，為此
    爰依兒童及少年福利法第37第2 項規定，聲請裁准繼續安置
    受安置人於適當場所三個月等語。
二、按「兒童及少年有下列各款情形之一，非立即給予保護、安
    置或為其他處置，其生命、身體或自由有立即之危險或有危
    險之虞者，直轄市、縣（市）主管機關應予緊急保護、安置
    或為其他必要之處置：(一)、兒童及少年未受適當之養育或照
    顧。(二)、兒童及少年有立即接受診治之必要，而未就醫者。
    (三)、兒童及少年遭遺棄、身心虐待、買賣、質押，被強迫或
    引誘從事不正當之行為或工作者。(四)、兒童及少年遭受其他
    迫害，非立即安置難以有效保護者。」，又「緊急安置不得
    超過七十二小時，非七十二小時以上之安置不足以保護兒童
    及少年者，得聲請法院裁定繼續安置。繼續安置以三個月為
    限；必要時，得聲請法院裁定延長之。」，兒童及少年福利
    法第36條第1 項、第37條第2 項定有明文。經查，聲請人主
    張之首揭事實，業據其提出全戶戶籍資料、家庭暴力事件通
    報表、診斷證明書影本、受安置人受傷照片二幀等件為證，
    堪認受安置人有繼續安置資以保護照顧之必要，是本件聲請
    人之聲請，於法尚無不合，應予准許。
三、爰依兒童及少年福利法第37條第2 項，非訟事件法第21條第
    1項前段，裁定如主文。
四、如對本裁定抗告，須於裁定送達後10日內，向本院提出抗告
    狀。
中    華    民    國    100   年    10    月    18    日
                  家事法庭  司法事務官  詹凱傑
以上正本與原本無異。